【裁判字號】    99,訴,755
【裁判日期】    990819
【裁判案由】    毒品危害防制條例
【裁判全文】
臺灣高雄地方法院刑事判決               99年度訴字第755號
公  訴  人  臺灣高雄地方法院檢察署檢察官
被      告  甲○○
上列被告因毒品危害防制條例案件，經檢察官提起公訴（99年度
偵字第3422號），嗣因被告於本院準備程序中就被訴事實為有罪
之陳述，本院告知被告簡式審判程序之旨，並聽取當事人之意見
後，由本院合議庭裁定改由受命法官獨任依簡式審判程序進行，
判決如下：
    主  文
甲○○施用第一級毒品，累犯，處有期徒刑拾月；又施用第二級
毒品，累犯，處有期徒刑伍月。應執行有期徒刑壹年壹月。
    事  實
一、甲○○前因施用毒品案件，經本院裁定送觀察、勒戒後，認
    有繼續施用毒品傾向，經本院裁定令入戒治處所施以強制戒
    治，又經本院裁定停止戒治，所餘戒治期間付保護管束，嗣
    在停止戒治付保護管束期間內，復因施用毒品，經本院裁定
    撤銷停止戒治，令入戒治處所繼續施以強制戒治，而於民國
    91年10月22日強制戒治執行完畢，並經臺灣高雄地方法院檢
    察署檢察官以91年度戒毒偵字第1127號不起訴處分確定；復
    於92年間，因施用毒品案件，經本院以92年度訴字第1962號
    判決判處有期徒刑7 月確定，於93年10月10日縮刑期滿執行
    完畢；再因竊盜、施用毒品等案件，分別經本院以94年度易
    字第2032號、95年度訴字第443 號判決各判處有期徒刑1 年
    、10月確定，上開二罪嗣經本院以96年度聲減字第2945號裁
    定減刑並定應執行刑為有期徒刑11月，而於96年8 月20日執
    行期滿出監。詎猶不知悔改，基於施用第一級毒品之犯意，
    於98年12月23日23時許，在其位於高雄縣鳥松鄉夢祥巷1 之
    10號住處內，以將海洛因置於針筒內摻水注射之方式，施用
    第一級毒品海洛因1 次；另又基於施用第二級毒品之犯意，
    於98年12月22日至同年月24日11時間之某時，在其上址住處
    內，施用第二級毒品甲基安非他命1 次。嗣於98年12月24日
    11時許，在高雄縣鳥松鄉○○路17巷62之1 號前，因形跡可
    疑為警攔查，當場自其身上扣得第一級毒品海洛因41包（是
    否另涉有販賣第一級毒品海洛因罪嫌，應由檢察官另行偵辦
    ），嗣經其同意採尿送驗後，結果呈嗎啡、甲基安非他命陽
    性反應，始悉上情。
二、案經高雄市政府警察局苓雅分局移送臺灣高雄地方法院檢察
    署檢察官偵查起訴。
    理  由
一、本件被告甲○○所犯並非死刑、無期徒刑、最輕本刑為3 年
    以上有徒刑之罪或高等法院管轄第一審案件，而其於準備程
    序進行中，被告先就被訴事實為有罪之陳述，經法官告知簡
    式審判程序之旨，並聽取公訴人及被告之意見後，本院認適
    宜改依簡式審判程序進行，爰依刑事訴訟法第273 條之1 第
    1 項、第284 條之1 規定，由本院合議庭以裁定由受命法官
    獨任進行簡式審判程序，合先敘明。
二、上揭事實，業據被告於本院審理時坦承不諱，並有高雄市政
    府警察局苓雅分局搜索扣押筆錄、扣押物品目錄表、偵辦毒
    品案件嫌疑人尿液採證尿液對照表各1 份、高雄市立凱旋醫
    院濫用藥物尿液檢驗報告1 紙在卷可佐（見偵查卷第6 至13
    、16、46頁），足認被告之任意性自白與事實相符，應堪採
    信。綜上，本案事證明確，被告犯行堪以認定，應依法論科
    。
三、核被告所為，分別係犯毒品危害防制條例第10條第1 項之施
    用第一級毒品罪、同條第2 項之施用第二級毒品罪。被告施
    用前分別持有第一級毒品海洛因、第二級毒品甲基安非他命
    之低度行為，各為施用之高度行為所吸收，均不另論罪。被
    告所犯上開二罪，犯意各別，行為互異，應予分論併罰。又
    被告有前揭事實欄所載之前科及執行紀錄，有臺灣高等法院
    被告前案紀錄表1 份在卷可稽，其受有期徒刑之執行完畢後
    ，5 年以內故意再犯本件有期徒刑以上之二罪，均為累犯，
    應依刑法第47條第1 項規定，各加重其刑。爰審酌被告前有
    施用毒品之不良素行，有上揭前案紀錄表可查，竟再犯本件
    施用毒品罪，足見其戒絕毒癮之意志不堅，本不宜寬貸，惟
    念其施用毒品乃戕害自身健康，尚未直接危害他人，反社會
    性不高，復審酌被告犯罪之動機、目的、手段、高中肄業之
    教育程度、經濟生活狀況普通，並考量檢察官具體求刑等一
    切情狀，各量處如主文所示之刑，並定其應執行之刑，以資
    懲儆。
四、至於本件扣案之毒品41包，經送驗後，確呈海洛因陽性反應
    ，此有法務部調查局於99年1 月26日出具之鑑定書1 紙可參
    （見偵查字卷第51頁），固屬違禁物，然因被告於本院準備
    程序中自承該41包海洛因係其於本案施用第一級毒品後，始
    另行取得，且係作為販賣之用（見本院訴字卷第21、22、31
    、32頁），故該41包海洛因即與被告所犯上開施用第一級毒
    品犯行全然無關，自應於被告另案所涉之販賣第一級毒品案
    件，由檢察官偵查後，再決定是否於另案予以沒收銷燬，併
    此說明。
據上論斷，應依刑事訴訟法第273 條之1 第1 項、第299 條第1
項前段，毒品危害防制條例第10條第1 項、第2 項，刑法第11條
前段、第47條第1 項、第51條第5 款，判決如主文。
本案經檢察官王清海到庭執行職務。
中    華    民    國    99    年    8     月    19    日
                    刑事第十八庭  法  官   陳芸珮
以上正本證明與原本無異。
如不服本判決應於收受送達後10日內向本院提出上訴書狀，並應
敘述具體理由；如未敘述上訴理由者，應於上訴期間屆滿後20日
內向本院補提理由書（均須按他造當事人之人數附繕本）「切勿
逕送上級法院」。
中    華    民    國    99    年    8     月    20    日
                                  書記官   蔡淑貞
附錄本案論罪科刑法條：
毒品危害防制條例第10條：
施用第一級毒品者，處6 月以上 5 年以下有期徒刑。
施用第二級毒品者，處3 年以下有期徒刑。

司法院資訊處製作；財團法人民間司法改革基金會備份。
